【裁判字號】    89,訴,1064
【裁判日期】    890907
【裁判案由】    偽造文書
【裁判全文】
臺灣板橋地方法院刑事判決                        八十九年度訴字第一０六四號
    公  訴  人  臺灣板橋地方法院檢察署檢察官
    被      告  甲○○
右列被告因偽造文書案件，經檢察官提起公訴〔八十九年度偵字第一００五四號〕
，本院判決如左：
    主  文
甲○○偽造私文書，足以生損害於公眾及他人，處有期徒刑月，緩刑年。
偽造如附表所示『邱義華』之署押，沒收。
    事  實
一、甲○○於民國〔下同〕八十九年五月十八日晚上九時三十分許，「未戴安全帽」
    、騎乘牌照號碼ＶＣＬ─七九一號輕機車，途經臺北縣中和市○○道時，為臺北
    縣警察局中和分局錦和派出所執勤員警攔查時，恐違反道路交通管理條例受舉發
    裁罰，竟向執勤員警佯稱其係『邱義華』，並於北縣警交字第Ｃ0000000
    0號舉發違反道路交通管理事件通知單「移送聯」「收受通知者簽章欄」內，偽
    簽『邱義華』之簽名壹枚，而偽造『邱義華』受領上開舉發違反道路交通管理事
    件通知單之受領證明，足以生損害於邱義華及警察機關對交通事件管理之正確性
    。嗣經臺北縣警察局中和分局錦和派出所執勤員警發覺，查證後始悉上情。
二、案經臺北縣警察局中和分局報請臺灣板橋地方法院檢察署檢察官偵查起訴。
    理  由
一、右揭事實，業據被告甲○○坦承不諱〔參見本院八十九年九月六日審判筆錄〕，
    並有如事實欄所示舉發違反道路交通管理事件通知單影本足佐〔附偵卷第八頁〕
    ，事證明確，被告犯行洵堪認定。
二、如事實欄所示舉發違反道路交通管理事件通知單移送聯特闢『收受通知者簽章欄
    』，被告偽造『邱義華』之簽名於「移送聯」『收受通知者簽章欄』，即係偽造
    『邱義華』受領該通知單之受領證明，無待於依習慣或特約即足認定其表示，其
    性質係屬偽造私文書。核被告甲○○所為，係犯刑法第二百十條之偽造私文書罪
    。爰審酌被告犯罪之動機、所生之危害暨犯罪後態度等一切情狀，量處如主文所
    示之刑。又被告前未曾受有期徒刑以上刑之宣告，有台灣高等法院檢察署刑案紀
    錄簡覆表一紙在卷可按，因一時失慮，偶罹刑典，經此刑之宣告後，當知警惕信
    無再犯之虞，因認暫不執行其刑為當，予以宣告緩刑，用啟自新。如附表所示通
    知單上偽造『邱義華』之署押，應依刑法第二百十九條宣告沒收。
三、公訴意旨另以：被告於右開時、地，將事實欄所示舉發違反道路交通管理事件之
    『移送聯』持以行使交付予取締之員警，因認被告尚涉此部份行使偽造私文書犯
    嫌云云。惟查：
    〔一〕按刑法之行使偽造私文書罪，必須提出偽造之文書，本於該文書之內容有
          所主張方得成立〔最高法院四十七年台上字第一０四八號判例意旨參照〕
          ，查被告於前開通知單『移送聯』「收受通知聯者簽章」欄內偽簽『邱義
          華』之署押，係供舉發單位資為受處分人受領前開通知單之受領證明，舉
          發單位固得據違規人署押於『收受通知者簽章欄』主張違規通知單業已依
          法送達與受處分人，然被告實無從於交還『移送聯』與舉發單位時，本於
          『收受通知者簽章欄』所為之署押，對舉發單位為何項主張，斯與行使偽
          造私文書罪之構成要件尚屬有間。
    〔二〕此外，復查無其他積極確切之事證足認被告有此部份犯行，惟公訴人認此
          部份與前開偽造私文書罪，有實質上一罪之關係，爰不另為無罪之諭知。
據上論斷，應依刑事訴訟法第二百九十九條第一項前段，刑法第二百十條、第七十四
條第一款、第二百十九條，判決如主文。
本案經檢察官李嘉明到庭執行職務。
中      華      民      國      八十九      年     九     月     七     日
                                      臺灣板橋地方法院刑事第五庭
                                          法  官  陳  福  來
右正本證明與原本無異。
如不服本判決應於送達後十日內向本院提出上訴狀。
                                          書記官  陳  春  銘
中      華      民      國      八十九      年     九     月    十四    日
附錄本案論罪科刑法條全文：
刑法第二百十條：
偽造、變造私文書，足以生損害於公眾或他人者，處五年以下有期徒刑。
附表：
┌──┬──────────┬──────────┬──────────┐
│編號│所  在  文  件      │偽造之署押及數量    │備                註│
├──┼──────────┼──────────┼──────────┤
│一  │北縣警交字第Ｃ００二│『邱義華』簽名壹枚。│偵卷第八頁正面。    │
│    │三二一九五號舉發違反│                    │                    │
│    │道路交通管理事件移送│                    │                    │
│    │聯「收受通知聯者簽章│                    │                    │
│    │」欄內。            │                    │                    │
└──┴──────────┴──────────┴──────────┘


司法院資訊處製作；財團法人民間司法改革基金會備份。
